# 两参股公司间吸收合并对长期投资的处理

提问人：lans_77 时间：2019-11-14 06:30:13
@chenyiwei 陈版，实务中碰到以下问题，特向您咨询，具体如下：
公司 A，其股东为 B和 C，股权结构为：B持股 82%，C 持股 18%，后 A公司分立出公司 D，优质资产主要留在了 A 公司，不良资产转入了分立后的 D 公司，分立后的 A 公司和 D 公司股权结构与分立前的 A 公司股权结构保持一致。随着后续经营，A 公司净资产不断增加，D 公司净资产不断缩水直至净资产出现负数，A 公司以借款的形式维持 D 公司继续存续经营。
D 公司存续期间，B 公司将对D公司的部分股权进行了转让，由 H公司接手，具体的股权比例为 15%，这样 D 公司的股权结构变成了 B 公司持股67%、H公司持股 15%、C 公司持股 18%。
C公司也对 A公司和D公司的股权进行了处置，以对 A公司股权和D公司股权作为出资资产之一，新成立子公司 M，M 公司接收A 公司股权和 D公司股权时，D公司净资产已经为负数，故 M 公司以A 公司净资产公允价值的 18%确认对 A 公司的初始投资，以 0 作为对D 公司的初始投资。
B 公司作为 A、D 公司的控股股东，根据当前的现实情况，决定由A 公司再吸收合并D 公司，D 公司不再存续。吸收合并过程中，A公司和 D公司分别进行了评估，D 公司由于其采矿权资产有较大评估增值，净资产的公允价值为正数，H 公司根据其在 D 公司净资产公允价值中的份额，获得了吸收合并后 A公司一定比例的股权。
我的问题是：作为 M 公司，其在吸收合并前后对 A 公司的股权比例一直是 18% 没有变化，M 公司应如何对吸收合并后的 A 公司的股权价值进行调整？

回答人：chenyiwei
M 是 C 的子公司，此前分别持有 A 和 D 的 18% 股权，一般理解应作为金融资产核算（对 A、D 无控制、共同控制或重大影响）。现在 A 和D 合并，对 M 所享有的经济资源的数量和风险报酬特征并无实质影响，建议以原先两项金融资产的账面价值（通常情况下这类金融资产是按公允价值进行后续计量的，故账面价值也就是公允价值）之和作为对吸收合并完成后的新A 公司的权益投资的账面价值，在吸收合并环节不确认损益、其他综合收益或其他权益变动。